# 求助陈版及其他前辈：基建期政府补助的账务处理

提问人：yl8229880 时间：2021-05-23 10:10:57
求助陈版及其他前辈：基建期政府补助的账务处理
A公司处于基建期间，收到稳岗补贴，该部分稳岗补贴有两种处理意见，（ 1 ）冲减在建工程；（ 2 ）计入其他收益；
若计入在建工程，是否有相应的文件支撑。

回答人：chenyiwei
稳岗补贴明显不属于与资产相关的政府补助，因此冲减在建工程是不恰当的。
对于此类情况，建议将收到的补助款计入递延收益，后续随着作为补助对象的支出逐步发生，相应逐步转入其他收益。

提问人：沉默羔羊 时间：2021-05-24 09:57:49
稳岗补贴大部分都是事后补贴吧？

回答人：chenyiwei
如果是事后补贴，则收到时计入其他收益处理。但相应地，作为补助对象的支出应当是费用化的。